臺灣臺南地方法院刑事判決　　　　　　100年度簡上字第146號
上　訴　人　臺灣臺南地方法院檢察署檢察官
被　　　告　周義江
上列上訴人因被告傷害案件，不服本院刑事簡易庭100年度簡字
第657號中華民國100年4月28日第一審判決（聲請簡易判決處刑
書案號：100年度偵字第2525號），提起上訴，本院管轄之第二
審合議庭判決如下：
    主  文
上訴駁回。
    事實及理由
一、本案經本院審理結果，認第一審判決對被告周義江論以傷害
    罪，量處罰金新台幣二千元，並諭知易服勞役之折算標準，
    其認事用法及量刑均無不當，應予維持，爰引用第一審判決
    書記載之事實、證據及理由（如附件），並補充理由如下：
(一)、被告辯稱：伊係因告訴人金莎衝入伊家中毆打伊，始基於正
    當防衛而持木棍回擊，當時係因遭伊持木棍，告訴人始無法
    再靠近伊身體，且證人吳明德當時不在現場，是伊與告訴人
    衝突結束後，證人吳明德才到達伊家云云。惟查：據被告於
    原審調查程序時陳稱，係因告訴人於案發前一天已侵入伊住
    宅毆打伊，案發當天又侵入伊住宅朝伊右太陽穴毆打1拳後
    ，正在搜尋可供做為工具之物時，被告即持木棍毆打告訴人
    背部，告訴人出手欲回擊，但因被告持木棍，告訴人無法靠
    近而無法打到被告，被告趁此接續毆打告訴人5、6下等語（
    見原審卷第24至25頁），足認被告與告訴人係為「互毆」，
    並不符合正當防衛之要件，被告前開所辯並不足採。
(二)、被告復辯稱，證人吳明德於伊與告訴人發生衝突時並不在場
    云云，惟證人吳明德於原審調查時以證人身分到庭，具結後
    證稱其當天確實有目擊被告持木棍毆打告訴人背部，大約打
    3至5下，打完之後不到1、2分鐘，善化分局警員即到達現場
    等語（見原審卷第22頁）。證人吳明德與被告並無仇隙，應
    無甘冒觸犯偽證罪責之風險而為誣陷被告之理，況且，證人
    吳明德證述上情與被告自承之情節，並無二致，足認證人吳
    明德證稱其目擊被告毆打告訴人一節，應為真實，而得採信
    ，被告此部分之證述，亦無足憑採。
(三)、被告持以毆打告訴人木棍1支，因未扣案，且非違禁物，為
    免執行困難，爰不予宣告沒收，附此敘明。
三、檢察官上訴意旨雖以：被告涉犯本件傷害罪後，毫無悔意，
    犯後態度欠佳，原審僅判處被告罰金二千元，量刑顯屬過輕
    為由，請求將原判決撤銷，更為適當之判決。然而，關於刑
    之量定，係實體法上賦予法院得為自由裁量之事項，倘其未
    有逾越法律所規定之範圍，除顯有失出失入等科罰與罪責不
    相當之情形外，應予尊重，不得任意加以指摘，原審已就被
    告犯行之不法內涵相關之一切情狀為謹慎之裁量，並無違法
    或顯然失出失入，亦無何科罰與罪責不相當之瑕疵可指，檢
    察官上訴指摘原審法院量刑過輕，為無理由，應予駁回。
據上論斷，應依刑事訴訟法第455條之1第1項、第3項、第373條
、第368條，判決如主文。
本案經檢察官許華偉到庭執行職務。
中    華    民    國    100    年    8    月    10    日
                  刑事第四庭    審判長  法  官  鄧希賢

                                        法  官  卓穎毓
                                        法  官  高如宜
以上正本證明與原本無異。
本件不得上訴。
                                        書記官  陳慧玲
中    華    民    國   100    年    8     月    16    日
附錄本案論罪科刑法條全文：
中華民國刑法第277條
傷害人之身體或健康者，處 3 年以下有期徒刑、拘役或 1 千元
以下罰金。
犯前項之罪因而致人於死者，處無期徒刑或 7 年以上有期徒刑
；致重傷者，處 3 年以上 10 年以下有期徒刑。